Minutes et répertoires du notaire Armand Vital DUMAS, 19 novembre 1844 - 6 janvier 1866 (étude XXXII)
Archives nationales
- Minutes de Armand Vital DUMAS, 20 novembre 1844 - 6 janvier 1866; MC/ET/XXXII/429 - MC/ET/XXXII/601/A
  - Minutes. 1851, juillet - août, juillet - août 1851; MC/ET/XXXII/465
    - Obligation, emprunt, 11000 f., 6 août 1851; MC/ET/XXXII/465
      Domicile: Paris (Paris) rue Aubry-le-Boucher, 29
    - Mainlevee, hypotheque., 6 août 1851; MC/ET/XXXII/465
      Nom, qualité: (M.) Freschfied-Seamann, Robert.
      Nom, qualité: (M.) Miramont, Louis Marie Desir.
      Domicile: Paris (Paris) rue Laffitte, 13
    - Succession, dépôt de pieces., 6 août 1851; MC/ET/XXXII/465
      Nom, qualité: (Mme ou Mlle) Chaudier, Annette Dite Marguerite.
      Domicile: Guillotiere (la) (Rhône)
    - Quittance, paiement d'adjudication de maison, 30 000 f, Paris (Paris) rue du Faubourg-Saint-Martin, 48., 6 août 1851; MC/ET/XXXII/465
      Nom, qualité: (personne morale) Chevalier (hoirs).
      Nom, qualité: (M.) Chevalier, Etienne.
      Nom, qualité: (personne morale) Bernaville (hoirs).
      Relations: héritiers de l'intervenant 4.
      Nom, qualité: (Mme ou Mlle) Royer, Jeanne Anne Josephe.
      Relations: épouse de l'intervenant 5.
      Intervenant 5:
      Nom, qualité: (M.) Bernaville, Francois.
      Intervenant 6:
      Nom, qualité: (personne morale) Duval (hoirs).
      Relations: héritiers de l'intervenant 7.
      Nom, qualité: (Mme ou Mlle) Royer, Adelaide.
      Relations: épouse de l'intervenant 8.
      Nom, qualité: (M.) Duval, Louis.
      Nom, qualité: (M.) Sourzat, Jean.
      Profession: marchand de fer, Paris (Paris).
      Domicile: Paris (Paris) rue du Faubourg-Saint-Martin, 116.
      Relations: emprunteur(s) de l'intervenant 10.
      Nom, qualité: (M.) Petit-Dexmier, Louis Denis.
      Domicile: Paris (Paris) rue du Hasard-Richelieu, 1.
      Relations: subrogé(e) de l'intervenant 1, subrogé(e) de l'intervenant 3, subrogé(e) de l'intervenant 6
    - Obligation, emprunt, 12000 f., 7 août 1851; MC/ET/XXXII/465
      Nom, qualité: (M.) Collot, Nicolas Toussaint.
      Domicile: Paris (Paris) rue du Temple, 38
    - Transport, créance, 2657 f., 7 août 1851; MC/ET/XXXII/465
      Nom, qualité: (M.) Boucher, Antoine Hippolyte.
      Domicile: Paris (Paris) rue des Bons-Enfants, 29.
      Domicile: Paris (Paris) rue Maitre-Albert, 22
    - Obligation, emprunt, 1420 f., 7 août 1851; MC/ET/XXXII/465
      Nom, qualité: (Mme ou Mlle) Hardy, Genevieve Marie Jeanne.
      Profession: journaliere, Savigny-sur-Orge (Essonne).
      Domicile: Savigny-sur-Orge (Essonne).
      Nom, qualité: (M.) George, Louis Marie.
      Nom, qualité: (M.) Legendre, Charles Auguste.
      Profession: notaire (ancien), Savigny-sur-Orge (Essonne).
      Domicile: Savigny-sur-Orge (Essonne)
    - Succession, notoriete., 8 août 1851; MC/ET/XXXII/465
      Nom, qualité: (Mme ou Mlle) Baudet, Marie Francoise.
      Domicile: Paris (Paris) rue des Coquilles, 9.
      Nom, qualité: (M.) Charlard, Joseph Francois.
      Profession: verificateur des domaines (ancien).
      Domicile: Paris (Paris) rue des Coquilles, 9
    - Procuration rente publique, vente de rente etat 5%, 182 f., 8 août 1851; MC/ET/XXXII/465
      Nom, qualité: (Mme ou Mlle) Lemoine, Marie Therese.
      Domicile: Paris (Paris) rue de Seine-St-Germain, 6.
      Nom, qualité: (M.) Grandidier, Jean.
      Domicile: Paris (Paris) rue Notre-Dame-des-Victoires, 59
    - Desistement, droits de privilege et hypotheque., 9 août 1851; MC/ET/XXXII/465
      Nom, qualité: (M.) Extin, Denis Marie.
      Profession: fleuriste, Paris (Paris).
      Domicile: Paris (Paris) rue Saint-Denis, 352.
      Nom, qualité: (M.) Langlois, Francois.
      Profession: forain (marchand), Belleville (Paris).
      Domicile: Belleville (Paris) rue du Parc, 14
    - Obligation, emprunt, 1200 f., 9 août 1851; MC/ET/XXXII/465
      Nom, qualité: (Mme ou Mlle) Dode, Josephine Desiree.
      Nom, qualité: (M.) Collin Dit Dauphin, Alexis Philippe.
      Profession: voyageur de commerce, Paris (Paris).
      Nom, qualité: (M.) Lauret, Etienne.
      Domicile: Paris (Paris) rue des Mauvaises-Paroles, 19
    - Obligation, emprunt, 2500 f., 12 août 1851; MC/ET/XXXII/465
      Nom, qualité: (M.) Legeay, Auguste.
      Profession: banquier, Clamecy (Nièvre).
      Domicile: Clamecy (Nièvre)
    - Mainlevee, hypotheque., 12 août 1851; MC/ET/XXXII/465
      Nom, qualité: (M.) Lecomte, Pierre Parfait.
      Domicile: Paris (Paris) rue Popincourt, 53.
      Nom, qualité: (Mme ou Mlle) Boisselet, Marie Julie.
      Domicile: Nanterre (Hauts-de-Seine).
      Nom, qualité: (M.) Fiolet, Alexandre.
    - Donation entre epoux., 12 août 1851; MC/ET/XXXII/465
      Nom, qualité: (Mme ou Mlle) Nicolle, Angelique.
      Domicile: Chapelle (la) (Paris) rue Constantine, 15.
      Nom, qualité: (M.) Rish, Jean Guillaume.
      Profession: ebeniste, Chapelle (la) (Paris).
      Domicile: Chapelle (la) (Paris) rue Constantine, 15
    - Donation entre epoux., 12 août 1851; MC/ET/XXXII/465
    - Donation entre epoux., 12 août 1851; MC/ET/XXXII/465
      Nom, qualité: (Mme ou Mlle) Brossard, Euphrosine Honorine.
      Nom, qualité: (M.) Bedouin, Joseph Felix.
      Profession: marchand de vin, Romainville (Seine-Saint-Denis).
    - Donation entre epoux., 12 août 1851; MC/ET/XXXII/465
    - Succession, notoriete., 12 août 1851; MC/ET/XXXII/465
      Nom, qualité: (Mme ou Mlle) Bertaux, Jeanne Francoise.
      Domicile: Paris (Paris) rue Saint-Martin, 323.
      Nom, qualité: (M.) Driancourt, Charles Magloire.
      Domicile: Paris (Paris) rue Saint-Martin, 323
    - Succession, notoriete., 12 août 1851; MC/ET/XXXII/465
      Nom, qualité: (M.) Farbos, Dominique.
      Domicile: Paris (Paris) rue de l'Echiquier, 11
    - Donation entre epoux., 13 août 1851; MC/ET/XXXII/465
      Nom, qualité: (Mme ou Mlle) David, Marie Therese.
      Domicile: Paris (Paris) rue Saint-Louis-en-l'Ile, 106.
      Nom, qualité: (M.) Gay, Laurent Antoine.
      Domicile: Paris (Paris) rue Saint-Louis-en-l'Ile, 106
    - Donation entre epoux., 13 août 1851; MC/ET/XXXII/465
    - Quittance, subrogation, remboursement d'emprunt, 1265 f., 13 août 1851; MC/ET/XXXII/465
      Nom, qualité: (M.) Aubert, Paul Gregoire Valentin.
      Profession: distillateur, Paris (Paris).
      Domicile: Paris (Paris) rue Saint-Honore, 265.
      Nom, qualité: (Mme ou Mlle) Lepender, Elisa Louise.
      Profession: limonadiere, Paris (Paris).
      Domicile: Paris (Paris) rue du Faubourg-St-Antoine, 251.
      Relations: veuve de l'intervenant 3, créancier(e) de l'intervenant 5.
      Nom, qualité: (M.) Guilmin, Louis Victor.
      Nom, qualité: (M.) Genestal, Jean Joseph Eugene.
      Domicile: Paris (Paris) rue des Bons-Enfants, 1.
      Nom, qualité: (M.) Petit, Martial.
      Domicile: Paris (Paris) rue de la Vieille-Escapade, 1.
      Relations: emprunteur(s) de l'intervenant 6.
      Domicile: Paris (Paris) rue du Maitre-Albert, 22.
      Relations: veuve de l'intervenant 7, subrogé(e) de l'intervenant 1, subrogé(e) de l'intervenant 2, subrogé(e) de l'intervenant 4.
      Domicile: Paris (Paris) rue du Maitre-Albert, 22
    - Succession, inventaire apres décès., 13 août 1851; MC/ET/XXXII/465
      Domicile: Paris (Paris) rue de Belzunce, 26.
    - Cession, brevet d'invention de métier à fabriquer les chaussons de tresse., 16 août 1851; MC/ET/XXXII/465
      Nom, qualité: (M.) Foucher, Nicolas Henri.
      Profession: fabricant de chaussures, Paris (Paris).
      Domicile: Paris (Paris) rue Saint-Martin, 8.
      Nom, qualité: (Mme ou Mlle) Prot, Suzanne Julienne.
      Profession: fabricante de chaussures, Paris (Paris).
      Nom, qualité: (M.) Lambert, Charles Philippe Bernard.
    - Mainlevee, hypotheque., 18 août 1851; MC/ET/XXXII/465
      Nom, qualité: (M.) Rallu, Julien.
      Profession: fabricant de toiles et coutils, Ferte-Mace (la) (Orne).
      Domicile: Ferte-Mace (la) (Orne).
      Nom, qualité: (M.) Oger, Francois.
      Profession: marchand de vin, Bourg-la-Reine (Hauts-de-Seine).
      Domicile: Bourg-la-Reine (Hauts-de-Seine)
    - Transport, lettres de change, 500 f., 19 août 1851; MC/ET/XXXII/465
      Nom, qualité: (M.) Poictevin, Paul Lambert Louis.
      Domicile: Paris (Paris) rue de Provence, 60.
      Domicile: Paris (Paris) rue de la Michodiere, 11
    - Testament, depot., 20 août 1851; MC/ET/XXXII/465
      Nom, qualité: (Mme ou Mlle) Bureau, Clotilde Emelie.
      Domicile: Paris (Paris) rue de Strasbourg, 3.
      Nom, qualité: (M.) Quatremain, Francois Elie Xavier.
      Domicile: Paris (Paris) rue de Strasbourg, 3
    - Succession, inventaire apres décès., 20 août 1851; MC/ET/XXXII/465
      Nom, qualité: (Mme ou Mlle) Billette, Anne Louise.
      Domicile: Belleville (Paris).
      Nom, qualité: (M.) Moreau, Victor.
      Profession: boucher, Belleville (Paris).
      Domicile: Belleville (Paris)
    - Obligation, emprunt, 10 000 f., 20 août 1851; MC/ET/XXXII/465
      Nom, qualité: (M.) Comartin, Octave Jean Louis.
      Domicile: Paris (Paris) rue Bergere, 18.
      Domicile: Paris (Paris) quai des Orfevres, 40.
      Nom, qualité: (M.) Buquet, Henri Francois.
      Domicile: Paris (Paris) rue de Chartres-du-Roule, 13
    - Quittance, remboursement d'emprunt, 12000 f., 20 août 1851; MC/ET/XXXII/465
      Nom, qualité: (M.) Mauguin, Jean Baptiste Francois.
      Profession: négociant (ancien), Purgerot (Haute-Saône).
      Domicile: Purgerot (Haute-Saône).
      Nom, qualité: (M.) Parmentier, Desire.
      Domicile: Vailly-sur-Aisne (Aisne).
      Nom, qualité: (M.) Boguet, Louis Simon.
      Profession: chaudronnier (marchand), Paris (Paris).
      Domicile: Paris (Paris) rue du Faubourg-St-Denis, 183.
      Relations: emprunteur(s) de l'intervenant 4.
      Nom, qualité: (M.) Goupillat, Pierre Jacques.
    - Procuration rente publique, dépôt, vente de rente etat 5%, 2000 f., 21 août 1851; MC/ET/XXXII/465
      Nom, qualité: (Mme ou Mlle) Legay, Aldegonde Joseph.
      Domicile: Leuze (belgique).
      Nom, qualité: (M.) Lerat, Pierre Francois Joseph.
      Profession: clerc de notaire, Paris (Paris).
      Domicile: Paris (Paris) rue Saint-Denis, 380
    - Obligation, emprunt, 5000 f., 21 août 1851; MC/ET/XXXII/465
      Nom, qualité: (M.) Chatelet, Francois.
      Profession: marchand de vin, Batignolles (Paris).
      Domicile: Batignolles (les) (Paris) Grande-rue, 2.
      Nom, qualité: (M.) Havy, Jean Louis.
      Domicile: Bercy (Paris) Port de Bercy, 10
    - Obligation, emprunt, 13000 f., 21 août 1851; MC/ET/XXXII/465
      Domicile: Paris (Paris) rue du Faubourg-St-Denis, 185.
      Nom, qualité: (Mme ou Mlle) Filliet, Marie.
      Domicile: Paris (Paris) rue du Faubourg-St-Denis, 185
    - Mainlevee, hypotheque., 22 août 1851; MC/ET/XXXII/465
      Nom, qualité: (M.) Chabrie, Louis Francois.
      Domicile: Paris (Paris) rue de Choiseul, 6.
      Nom, qualité: (Mme ou Mlle) Paupaille (veuve).
      Profession: négociante, Paris (Paris).
      Domicile: Meudon (Hauts-de-Seine) Bellevue
    - Obligation, emprunt, 10872 f., 22 août 1851; MC/ET/XXXII/465
      Nom, qualité: (M.) Tricas, Jacques Leon.
      Domicile: Paris (Paris) rue Saint-Denis, 371.
      Nom, qualité: (M.) Ferriere, Louis Henri.
    - Vente, terres (2), 3420 f, Asnieres (Hauts-de-Seine)., 23 août 1851; MC/ET/XXXII/465
      Nom, qualité: (M.) Barre, Jean Joseph Josse.
      Nom, qualité: (M.) Achard, Antoine.
      Profession: chapelier (marchand), Paris (Paris).
      Domicile: Paris (Paris) rue de Richelieu, 95
    - Obligation, emprunt, 3000 f., 23 août 1851; MC/ET/XXXII/465
      Domicile: Paris (Paris) rue de Richelieu, 95.
      Domicile: Paris (Paris) rue Cadet, 8
    - Decharge, prise de possession de succession., 23 août 1851; MC/ET/XXXII/465
      Nom, qualité: (M.) Ferey, Edouard.
      Profession: chimiste, Paris (Paris).
      Domicile: Paris (Paris) rue du Faubourg-Montmartre, 4.
      Nom, qualité: (M.) Famin.
      Profession: consul chancelier de la legation de France, Saint-Petersbourg (russie).
      Domicile: Saint-Petersbourg (russie).
      Nom, qualité: (Mme ou Mlle) Ferey, Adelaide Leonie.
      Relations: niece de l'intervenant 1
    - Procuration acte, gestion de biens et affaires., 23 août 1851; MC/ET/XXXII/465
      Nom, qualité: (M.) Besson, Gustave Auguste.
      Profession: fabricant d'instruments de musique en cuivre, Paris (Paris).
      Domicile: Paris (Paris) rue des Trois-Couronnes, 7.
      Nom, qualité: (M.) Lacombe, Laurent.
      Profession: fabricant d'instruments de musique (ouvrier), Paris (Paris).
      Domicile: Paris (Paris) rue des Trois-Couronnes, 7
    - Mainlevee, hypotheque., 25 août 1851; MC/ET/XXXII/465
      Nom, qualité: (M.) Salmon, Alexandre.
      Domicile: Paris (Paris) rue Mazagran, 15.
      Nom, qualité: (M.) Louvet, Jacques Gabriel.
    - Mariage., 25 août 1851; MC/ET/XXXII/465
      Nom, qualité: (M.) Robert, Benoit Joseph.
      Domicile: Paris (Paris) rue Greffulhe, 7.
      Nom, qualité: (Mme ou Mlle) Mocet Dite Dargenteuil, Marie Francoise.
      Nom, qualité: (M.) Meny, Mathurin Simon.
    - Quittance, paiement de créances sur adjudication de maison, 4654 f, Neuilly (Hauts-de-Seine)., 26 août 1851; MC/ET/XXXII/465
      Nom, qualité: (M.) Dervaux, Adelbert Charles.
      Domicile: Paris (Paris) rue Neuve-Saint-Merri, 23.
      Nom, qualité: (M.) Laurens, Joseph Elis Emile.
      Domicile: Paris (Paris) rue de Seine-Saint-Germain, 43.
      Nom, qualité: (M.) Genestal, Jean Joseph Antoine Amable Eugene.
      Domicile: Paris (Paris) rue Neuve-des-Bons-Enfants, 1.
      Nom, qualité: (M.) Jeanmaire, Francois Joseph.
      Profession: fripier (marchand), Paris (Paris).
      Domicile: Paris (Paris) rue Faubourg-Saint-Martin, 261.
      Nom, qualité: (M.) Martinet, Jacques Edmond.
      Nom, qualité: (M.) Faucon Dit Auguste, Pierre Michel.
      Domicile: Paris (Paris) rue des Marais-Saint-Germain, 16
    - Mainlevee, hypotheque., 26 août 1851; MC/ET/XXXII/465
      Nom, qualité: (Mme ou Mlle) Dermans, Julie.
      Domicile: Paris (Paris) rue Grange-Bateliere, 11.
      Nom, qualité: (M.) Faucon, Pierre Auguste.
      Nom, qualité: (personne morale) Lecavele (hoirs).
      Nom, qualité: (M.) Lecavele, Pierre Andre Stanislas.
      Profession: cultivateur, Baizieux (Somme).
      Domicile: Baizieux (Somme)
    - Société, entreprise d'eclairage au gaz de l'hotel des invalides, Paris (Paris) Esplanade des Invalides., 26 août 1851; MC/ET/XXXII/465
      Nom, qualité: (M.) Marchessaux, Rene Emile.
      Profession: directeur des usines à gaz, Orleans (Loiret).
      Nom, qualité: (M.) Cailard, Noel Francois.
      Profession: marchand de metaux, Paris (Paris).
      Domicile: Paris (Paris) rue Saint-Martin, 297
    - Obligation, emprunt, 10 000 f., 26 août 1851; MC/ET/XXXII/465
    - Succession, partage., 27 août 1851; MC/ET/XXXII/465
      Nom, qualité: (M.) Heroult, Charles.
      Profession: homme de loi.
    - Procuration revenus, recouvrement de loyers et arrerages de rentes., 28 août 1851; MC/ET/XXXII/465
      Nom, qualité: (Mme ou Mlle) Touchard, Zemia.
      Domicile: Paris (Paris) boulevard Montmartre, 19.
      Nom, qualité: (M.) Passez, Edouard Victor.
      Nom, qualité: (M.) Olagnier, Eugene.
      Domicile: Paris (Paris) boulevard Montmartre, 19
    - Succession, inventaire apres décès., 28 août 1851; MC/ET/XXXII/465
      Nom, qualité: (M.) Laurens, Achille Dieudonne.
      Profession: commissaire priseur (ancien), Paris (Paris).
      Domicile: Hancock (mississipi) (etats-unis)
    - Quittance, subrogation, acompte sur prix de terrain, 2233 f, Montmartre (Paris) rue du Poteau, 14., 28 août 1851; MC/ET/XXXII/465
      Nom, qualité: (M.) Salmon, Ambroise Auguste.
      Domicile: Paris (Paris) rue Vieille-du-Temple, 108.
      Nom, qualité: (M.) Chaudot, Charles Gabriel.
      Domicile: Montmartre (Paris) rue de l'Empereur, 18.
      Nom, qualité: (Mme ou Mlle) Dufosse, Marie Rosalie.
      Domicile: Bonnieres (Yvelines).
      Relations: veuve de l'intervenant 4, subrogé(e) de l'intervenant 1.
      Nom, qualité: (M.) Colin, Jacques Charles Auguste.
      Domicile: Bonnieres (Yvelines)
    - Succession, inventaire apres décès., 28 août 1851; MC/ET/XXXII/465
      Nom, qualité: (Mme ou Mlle) Templier, Jeanne Claudine.
      Domicile: Paris (Paris) rue Neuve-Plumet, 4.
      Nom, qualité: (M.) Brunel, Gabriel Louis.
      Profession: menuisier, Paris (Paris).
      Domicile: Paris (Paris) rue Neuve-Plumet, 4
    - Procuration acte, acceptation de donation-partage., 29 août 1851; MC/ET/XXXII/465
      Nom, qualité: (M.) Lemarchant, Gustave.
      Profession: verificateur des douanes, Paris (Paris).
      Relations: gendre de l'intervenant 2.
      Nom, qualité: (Mme ou Mlle) Gueguen, Marie Jeanne.
      Domicile: Conquet (le) (Finistère).
      Nom, qualité: (M.) Levessel, Jean.
      Nom, qualité: (M.) Levessel, Jean Louis.
      Domicile: Conquet (le) (Finistère)
    - Reconnaissance, dépôt, identification d'ecriture., 29 août 1851; MC/ET/XXXII/465
      Relations: gérant(e) (s) de l'intervenant 2.
      Nom: Société Des Eaux Etusines De Saint-Maur
    - Ouverture de credit, credit 5% 1 an, 5000 f., 29 août 1851; MC/ET/XXXII/465
      Nom, qualité: (M.) Martinet, Jacques Louis.
      Profession: ingenieur mecanicien, Paris (Paris).
      Domicile: Paris (Paris) rue Saint-Maur-Popincourt, 54.
      Nom, qualité: (M.) Barbezat, Francois Louis.
      Profession: fabricant de cachemires, Paris (Paris).
      Domicile: Paris (Paris) rue du Faubourg-St-Denis, 208
    - Mariage., 29 août 1851; MC/ET/XXXII/465
      Nom, qualité: (M.) Boirivant, Fort.
      Domicile: Paris (Paris) boulevard Bonne-Nouvelle, 18.
      Nom, qualité: (M.) Boirivant, Andre.
      Nom, qualité: (Mme ou Mlle) Drevet, Louise Josephine Leonie.
      Nom, qualité: (M.) Drevet, Charles Benoit.
      Domicile: Paris (Paris) boulevard Bonne-Nouvelle, 18
    - Procuration acte, prise de possession de succession., 30 août 1851; MC/ET/XXXII/465
      Nom, qualité: (Mme ou Mlle) Bureau, Clotilde Agathe.
      Domicile: Germiny-sur-Loire (Nièvre).
      Relations: veuve de l'intervenant 2, héritier de l'intervenant 4.
      Nom, qualité: (M.) Laurent, Antoine.
      Nom, qualité: (M.) Andre, Jean Marie.
      Profession: graveur estampeur, Paris (Paris).
      Domicile: Paris (Paris) rue Sainte-Elisabeth, 10.
      Nom, qualité: (Mme ou Mlle) Bureau, Clotilde Amelie.
      Relations: fille naturelle de l'intervenant 1, veuve de l'intervenant 5.
    - Succession, inventaire apres décès., 30 août 1851; MC/ET/XXXII/465
      Nom, qualité: (Mme ou Mlle) Pepin, Henriette Marguerite.
      Domicile: Paris (Paris) rue Saint-Victor, 29.
      Nom, qualité: (M.) Trippier, Felix Andre.
      Profession: limonadier (marchand), Paris (Paris).
      Domicile: Paris (Paris) rue Saint-Victor, 29
  - Minutes. 1851, septembre - octobre, septembre - octobre 1851; MC/ET/XXXII/466
    - Procuration acte, acceptation de donation-partage., 2 septembre 1851; MC/ET/XXXII/466
      Nom, qualité: (M.) Deladune, Jean Baptiste.
      Domicile: Paris (Paris) rue des Petites-Ecuries, 41.
      Nom, qualité: (M.) Larose, Amant.
      Profession: charpentier, Sainte-Marie-du-Mont (Manche).
      Domicile: Sainte-Marie-du-Mont (Manche).
      Nom, qualité: (M.) Deladune, Noel.
      Profession: cultivateur, Sainte-Marie-du-Mont (Manche).
      Domicile: Sainte-Marie-du-Mont (Manche)
    - Reconnaissance, identification d'ecriture., 2 septembre 1851; MC/ET/XXXII/466
      Nom, qualité: (M.) Legendre, Casimir.
      Domicile: Paris (Paris) rue des Bourdonnais, 11.
      Nom, qualité: (M.) Cusin, Etienne Aime Dominique.
      Domicile: Paris (Paris) rue des Bourdonnais, 11
    - Transport, créance, 5634 f., 2 septembre 1851; MC/ET/XXXII/466
      Nom, qualité: (M.) Leboeuf, Louis.
      Domicile: Paris (Paris) rue Hauteville, 58.
      Nom, qualité: (M.) Recolin, Jean.
      Profession: ferblantier lampiste, Paris (Paris).
      Domicile: Paris (Paris) rue du Temple.
      Nom, qualité: (M.) Talmon, Gustave.
      Profession: propriétaire, receveur des domaines (ancien).
      Domicile: Saint-Sauveur-en-Puisaye (Yonne)
    - Succession, renonciation., 2 septembre 1851; MC/ET/XXXII/466
    - Succession, dépôt de pieces., 2 septembre 1851; MC/ET/XXXII/466
      Nom, qualité: (M.) Faure, Jacques Stanislas.
      Domicile: Paris (Paris) avenue des Arts, 14
    - Donation, actions de la compagnie des quatre canaux (Côtes-d'Armor)., 4 septembre 1851; MC/ET/XXXII/466
      Nom, qualité: (Mme ou Mlle) Delarocque, Florentine.
      Domicile: Paris (Paris) rue Richelieu, 108.
      Nom, qualité: (M.) Meynier, Louis Frederic Guillaume.
      Domicile: Paris (Paris) rue de Richelieu, 108.
      Nom, qualité: (M.) Meynier, Henri.
      Profession: négociant, Fiume (croatie).
      Domicile: Fiume (croatie).
    - Mariage., 4 septembre 1851; MC/ET/XXXII/466
      Nom, qualité: (M.) Poitevin, Pierre Julien.
      Profession: mecanicien, Chapelle (la) (Paris).
      Domicile: Chapelle (la) (Paris) Grande-rue, 22.
      Nom, qualité: (M.) Poitevin, Jean Louis.
      Nom, qualité: (Mme ou Mlle) Begaut, Rose Sophie.
      Domicile: Paris (Paris) boulevard Poissonniere, 8.
      Nom, qualité: (M.) Begaut, Pierre Valery.
    - Succession, notoriete., 4 septembre 1851; MC/ET/XXXII/466
      Nom, qualité: (Mme ou Mlle) Haudivier, Marie Anne.
      Nom, qualité: (M.) Loup, Thibault.
    - Cession, brevet d'invention pour impression de couleurs sur tissus., 4 septembre 1851; MC/ET/XXXII/466
      Nom, qualité: (M.) Pinguet, Nicolas Florent.
      Profession: typographe, Paris (Paris).
      Domicile: Paris (Paris) rue du Caire, 30.
      Nom, qualité: (M.) Blaise, Jean Baptiste.
      Domicile: Paris (Paris) rue de Paradis, 6
    - Mariage., 5 septembre 1851; MC/ET/XXXII/466
      Nom, qualité: (M.) Hillewaere, Charles Louis.
      Profession: boucher (garcon), Paris (Paris).
      Domicile: Paris (Paris) rue Faubourg-Saint-Denis, 120.
      Nom, qualité: (M.) Hillewaere, Brunot.
      Profession: boucher, Bailleul (Nord).
      Domicile: Bailleul (Nord).
      Nom, qualité: (Mme ou Mlle) Blanc, Marie Rose.
      Domicile: Paris (Paris) boulevard du Temple, 35.
      Nom, qualité: (M.) Blanc, Augustin.
      Profession: brasseur, Mende (Lozère).
    - Succession, inventaire apres décès., 5 septembre 1851; MC/ET/XXXII/466
      Profession: laitiere (marchande), Paris (Paris).
    - Succession, carence, proces-verbal., 5 septembre 1851; MC/ET/XXXII/466
      Nom, qualité: (M.) Gardet, Jean Baptiste.
      Profession: pharmacien (ancien), Paris (Paris).
      Domicile: Paris (Paris) rue de la Tisserande, 25
    - Obligation, emprunt, 3000 f., 8 septembre 1851; MC/ET/XXXII/466
      Nom, qualité: (M.) Bullot, Francois.
      Domicile: Paris (Paris) rue Beautreillis, 6.
      Nom, qualité: (M.) Lacroix, Louis Ladislas.
      Domicile: Paris (Paris) rue du Faubourg-St-Denis, 116
    - Cahier des charges, adjudication de fonds de nourrisseur, mise à prix, 200 f, Paris (Paris) rue du Faubourg-St-Denis, 65., 8 septembre 1851; MC/ET/XXXII/466
      Nom, qualité: (M.) Bourlier, Rene Basile.
      Profession: epicier (marchand), Batignolles (Paris).
      Domicile: Batignolles (les) (Paris) avenue de Clichy, 68
    - Succession, liquidation., 8 septembre 1851; MC/ET/XXXII/466
    - Obligation, emprunt, 9000 f., 9 septembre 1851; MC/ET/XXXII/466
      Nom, qualité: (M.) Lechevalier, Adrien.
      Domicile: Paris (Paris) rue de Grammont, 27.
      Nom, qualité: (M.) Mainbourg, Isidore Felicite Polycarpe.
    - Obligation, emprunt, 1140 f., 9 septembre 1851; MC/ET/XXXII/466
      Nom, qualité: (M.) Cellier, Louis Leonard Barthelemy.
      Domicile: Paris (Paris) rue Bleue, 25.
      Nom, qualité: (M.) Levy, Leon.
      Domicile: Paris (Paris) rue Montmartre, 78